臺灣臺北地方法院刑事判決　　　　　　　　　　　　九十二年度交易字第六九八號
　　公　訴　人　臺灣臺北地方法院檢察署檢察官
　　被　　　告　乙○○
右列被告因過失傷害案件，經檢察官聲請簡易判決處刑（九十二年度偵字第二０三三
０號）及移送併辦（九十二年度偵字第二二五三九號），本院臺北簡易庭認不宜以簡
易判決處刑，移由本院刑事庭依通常程序審理，因被告於準備程序進行中就被訴事實
為有罪之陳述，且所犯非死刑、無期徒刑、最輕本刑為三年以上有期徒刑之罪或高等
法院管轄第一審案件，經告知簡式審判程序之旨，並聽取檢察官、被告之意見後，經
本院合議庭裁定由受命法官獨任進行簡式審判程序，本院判決如左：
    主    文
乙○○因過失傷害人，處有期徒刑月，如易科罰金，以佰元折算壹日。
    事    實
一、乙○○於民國九十二年三月八日晚間七時三十分許，騎乘車牌號碼ＢＧＷ－八八
    一號重型機車，沿未劃標線之臺北市○○街三六一巷由南向北方向行駛，行經該
    路段與無名防火巷之無號誌交岔路口，擬由南向北方向直行通過路口，原應注意
    汽機車除行駛於單行道或指定行駛於左側車道外，在未劃標線之道路，應靠右行
    駛，行經無號誌之交岔路口應減速慢行、作隨時停車之準備，並注意車前狀況、
    隨時採取必要之安全措施，而當時天氣陰、夜間有照明、視距良好，市區柏油巷
    弄乾燥、無缺陷及障礙，依其智識、能力，又無不能注意之情事，乙○○竟疏未
    注意車前狀況，亦未減速慢行、作隨時停車之準備，且貿然靠道路左側行駛，適
    有穿著直排輪鞋之行人李鑑恆（八十五年九月二十六日，是時年僅六歲）尾隨其
    母即行人林珊，擬自臺北市○○街三六一巷與無名防火巷交岔路口附近由東向西
    方向穿越吳興街三六一巷，林珊原亦應注意行人不得在道路上任意嬉戲，且行人
    在未設有行人穿越道亦非禁止穿越之路段穿越道路時，應注意左右無來車，始可
    小心迅速穿越，竟未監督其年僅六歲之子李鑑恆取下直排輪鞋而任由李鑑恆穿著
    直排輪鞋尾隨其身後、在道路上嬉戲，復未帶同李鑑恆注意左右有無來車始穿越
    道路，任由李鑑恆自行以直排輪滑行穿越道路，乙○○所乘機車車頭遂撞及李鑑
    恆左側身體，李鑑恆因而倒地，受有左側股骨骨折之傷勢。
二、案經李鑑恆父母甲○○、林珊訴由臺北市政府警察局信義分局報請臺灣臺北地方
    法院檢察署檢察官聲請簡易判決處刑及移送併辦，本院臺北簡易庭認不宜以簡易
    判決處刑，移由本院刑事庭依通常程序審理，因乙○○於準備程序進行中就被訴
    事實為有罪之陳述，且所犯非死刑、無期徒刑、最輕本刑為三年以上有期徒刑之
    罪或高等法院管轄第一審案件，經告知簡式審判程序之旨，並聽取檢察官、乙○
    ○之意見後，經本院合議庭裁定由受命法官獨任進行簡式審判程序。
    理    由
一、訊據被告乙○○對於右揭犯罪事實均坦承不諱，核與告訴人即在場目擊事故發生
    之被害人李鑑恆之母林珊於警訊中指訴情節相符，並有臺北市政府警察局信義分
    局交通分隊道路交通事故調查報告表、談話紀錄表、補充資料表、現場道路狀況
    照片、車輛照片、診斷證明書所載相符；而當時天氣陰、夜間有照明、視距良好
    ，市區柏油巷弄乾燥、無缺陷及障礙，依被告之智識、能力，又無不能注意之情
    事，及臺北市○○街三六一巷並未劃標線，肇事地點即吳興街三六一巷與無名防
    火巷交岔路口並無號誌，亦據臺北市政府警察局信義分局交通分隊據報到場處理
    之員警觀察、採證後記載明確，有道路交通事故調查報告表、現場道路狀況照片
    附卷可稽；又被害人李鑑恆係八十五年九月二十六日生，事故發生時年僅六歲，
    且穿著直排輪鞋，父母分別為告訴人甲○○、林珊，此經告訴人供陳詳明，亦有
    戶口名簿影本在卷可考，
二、按道路交通安全規則所用名詞「汽車」指在道路上不依軌道或電力架線而以原動
    機行駛之車輛（包括機器腳踏車）；前項第一款所指之汽車，如本規則同一條文
    或相關條文就機器腳踏車另有規定者，係指除機器腳踏車以外四輪以上之車輛；
    行車速度，依速限標誌或標線之規定，無標誌或標線者，應依左列規定：（二）
    行經無號誌之交岔路口應減速慢行，作隨時停車之準備；汽車行駛時，駕駛人應
    注意車前狀況，隨時採取必要之安全措施；汽車除行駛於單行道或指定行駛於左
    側車道外，在未劃標線之道路，應靠右行駛；行人應在劃設之人行道行走，在未
    劃設人行道之道路，應靠邊行走，並不得在道路上任意奔跑、追逐、嬉戲或坐、
    臥、蹲、立，阻礙交通；行人穿越道路，應依左列規定：（五）在未設有行人穿
    越道亦非禁止穿越之路段穿越道路時，應注意左右無來車，始可小心迅速穿越，
    道路交通安全規則第九十三條第一項第二款、第九十四條第三項、第九十五條第
    一項前段、第一百三十三條、第一百三十四條第五款定有明文。本件被告於九十
    二年三月八日晚間七時三十分許，騎乘車牌號碼ＢＧＷ－八八一號重型機車沿未
    劃標線之臺北市○○街三六一巷由南向北方向行駛，行經該路段與無名防火巷之
    無號誌交岔路口，擬由南向北方向直行通過路口，當時天氣陰、夜間有照明、視
    距良好，市區柏油巷弄乾燥、無缺陷及障礙，依其智識、能力，又無不能注意之
    情事，前已述及，被告竟疏未注意車前狀況、未減速慢行、作隨時停車之準備，
    且貿然靠道路左側行駛，適有斯時年僅六歲、穿著直排輪鞋之被害人尾隨其母即
    告訴人林珊，擬自臺北市○○街三六一巷與無名防火巷交岔路口附近由東向西方
    向穿越吳興街三六一巷，告訴人林珊亦疏未監督年僅六歲之被害人取下直排輪鞋
    而任由被害人穿著直排輪鞋尾隨其身後、在道路上嬉戲，復未帶同被害人注意左
    右有無來車始穿越道路，任由被害人自行以直排輪滑行穿越道路，被告所乘機車
    車頭遂撞及被害人左側身體，被害人因而倒地，受有左側股骨骨折之傷勢，被告
    有在未劃標線道路靠左行駛、行經無號誌交岔路口未減速慢行、作隨時停車準備
    ，且未注意車前狀況之過失甚明，且其過失行為與被害人之傷勢間，有相當因果
    關係。雖被害人之母即告訴人林珊亦有未監督年僅六歲之被害人取下直排輪鞋、
    任由被害人穿著直排輪鞋在道路上嬉戲，復未帶同被害人注意左右有無來車始穿
    越道路，任由被害人自行以直排輪滑行穿越道路之過失，但被害人之母監督上之
    疏失並不能解免被告之過失，併此敘明。則本件事證明確，被告犯行堪以認定，
    應依法論科。
三、核被告所為，係犯刑法第二百八十四條第一項前段因過失傷害人罪。爰審酌被告
    並無前科、素行良好，有臺灣高等法院被告全國前案紀錄表可佐，因一時貪便求
    快、疏未遵守道路交通安全規則，終致肇事致被害人受傷，犯後坦承犯行、非無
    悔意，被害人傷勢非輕，被告肇事後迄今已逾一年猶未賠償告訴人所受損害，致
    被害人家屬氣憤難平，但就本件事故之發生，告訴人林珊亦有監督上之過失，而
    被害人家屬未慮及此，請求賠償金額偏高，致雙方無法達成和解等一切情狀，量
    處如主文所示之刑，並諭知如易科罰金之折算標準，以資懲儆。
四、又卷附臺北市政府警察局信義分局交通分隊自首調查表雖記載員警前往醫療院所
    處理時，被告在場，並當場承認為肇事人，惟事故發生後，被告於交付新臺幣三
    千元予告訴人林珊後即駕車返家，嗣後係員警依車號查得車主即被告之姓名、年
    承在卷，且與告訴人指述情節一致，是員警顯於被告向有權偵查之員警供承犯行
    前即已知悉其姓名、年籍及犯罪事實，其並非自首甚明。
五、末按臺灣臺北地方法院檢察署檢察官移送併辦之九十二年度偵字第二二五三九號
    被告過失傷害案件，經核與被告前揭論罪科刑部分為同一事實，為檢察官起訴效
    力所及，本院自應就該併辦案件併予審理，併此敘明。
據上論斷，應依刑事訴訟法第四百五十二條、第二百七十三之一條第一項、第二百九
十九條第一項前段，刑法第二百八十四條第一項前段、第四十一條第一項前段，罰金
罰鍰提高標準條例第一條前段、第二條，判決如主文。
本案經檢察官越方如到庭執行職務。
中　　　華　　　民　　　國　　九十三　　年　　　四　　　月　　二十七　　日
                              臺灣臺北地方法院交通法庭
                                      法  官  洪  文  慧
右正本證明與原本無異。
如不服本判決，應於判決送達後十日內向本院提出上訴狀（應抄附繕本）。告訴人或
被害人如對於本判決不服者，應具備理由請求檢察官上訴，其上訴期間之計算係以檢
察官收受判決正本之日期為準。
                                      書記官  江  虹  儀
中　　　華　　　民　　　國　　九十三　　年　　　四　　　月　　二十七　　日
